臺灣高等法院交通法庭裁定　　　　　　94年度交抗字第400號
抗告人即
受處分人　　甲○○
上列抗告人因違反道路交通管理處罰條例案件，不服臺灣士林地
方法院中華民國94年4月13日裁定（94年度交聲字第39號），提
起抗告，本院裁定如下：
    主  文
原裁定撤銷，發回臺灣士林地方法院。
    理  由
一、本件異議人即受處分人對於在前揭時、地被警舉發有「在劃
    有紅線路段停車」之違規雖不否認，惟具狀聲明異議及抗告
    意旨均略以：異議人因車輪胎沒胎氣，為防止後車追撞，勉
    予將車輛駛入系爭停車地點，係不得已才停放於禁止臨停紅
    線（設有地面式消防栓）之處，且停放時車輛處前後，均有
    停車格，如何放置故障標示，執行取締之員警非但未輔助其
    排除汽車故障，反而逕行拖吊其車，請求撤銷原處分云云。
二、原審裁定意旨以：禁止臨時停車線為紅色實線，係用以指示
    禁止臨時停車路段，道路交通標誌標線號誌設置規則第169
    條第1項、第2項定有明文。次按道路交通安全規則第111條
    第1項第2款規定「交岔路口、公共汽車招呼站10公尺內、消
    防栓、消防車出入口5公尺內不得臨時停車。」，且設有禁
    止臨時停車標線處所不得臨時停車，道路交通安全規則第
    111條第1項第3款亦有明文。異議人既為領有駕駛執照之合
    法駕駛人，對於此類交通法規應知之甚稔。經查，從卷附異
    議人「在禁止臨時停車處所停車」之違規照片觀之，該車輛
    輪胎鋼圈與道路路面仍有明顯距離，並非如異議人所稱「兩
    胎皆扁」，次查消防栓等公共設施乃為保護不特定之公眾人
    民或財產，亦應保持隨時可以使用之狀態，阻礙之者尚難因
    個人因素之任何理由而可主張免除處罰等語，而維持原處分
    ，並駁回異議人之聲明異議，固非無見。
三、查：觀之原審卷附原處分機關檢附之舉發相片係影本，並無
    法看出異議人車輛之車輪胎胎壓飽和與否，及鋼圈與地面之
    距離，原審未檢視相片原本，逕依相片影本認定輪胎鋼圈離
    地面有相當距離，是否與事實相符，尚有疑義！再依道路交
    通管理處罰條例第五十九條規定：「汽車駕駛人，駕駛汽車
    發生故障不能行駛，不設法移置於無礙交通之處，或於移置
    前，未依規定在車輛前、後適當地點樹立車輛故障標誌或事
    後不除去之者，處新臺幣一千五百元以上三千元以下罰鍰。
    」。如抗告意旨所述確屬實，則其將輪胎洩氣之車輛駛進路
    邊「暫時」停放待修，可否認定為依照上述法條規定「將車
    輛移置於無礙交通之處」，非無研求之餘地。原審未予調查
    ，即有可議。抗告意旨指摘原審裁定不當，為有理由，自應
    由本院將原裁定撤銷發回原審法院查明後，另為妥適之裁定
    ，以昭折服。
四、據上論結，應依道路交通案件處理辦法第26條，刑事訴訟法
    第413條，裁定如主文。
中　　華　　民　　國　94　年　　6　　月       30      日
                  交通法庭審判長法　官  楊照男
　　　　　　　　　　            法　官  周政達
  　　　　　　　　　　　　      法　官  江振義
以上正本證明與原本無異。
不得再抗告。
                                書記官  劉文美
中　　華　　民　　國　　94　　年　　7 　　月　　4 　　日
